Emmanuel Flores

floresemmanuel1989@gmail.com | +59 3813158262 | LinkedIn | Tucumán, Argentina

QA ENGINEER

Hace más de 7 años que me dedico a la ingeniería de calidad de software primero como Tester y luego como Automation. En este camino he ido construyendo un perfil en ingeniería abarcando cada área del ciclo de vida del software. Tales como las pruebas automatizadas, API Testing, Performance Testing, el Analisis Funcional y Técnico. Y el rol que más me gusta... La construcción de herramientas y soluciones que faciliten las pruebas de software o que cumplan los requerimientos solicitados.

EXPERIENCIA PROFESIONAL

Analista Técnico-Funcional con Desarrollo .NET | NEC Argentina – TECNOSOFTWARE

03/2023 - 11/2023

Análisis de requerimientos y creación de documentación funcional y técnica para el prototipado de soluciones de nuevas tecnologías o mejoras en sistemas actuales, liderando un equipo I+D dedicado a la investigación y el desarrollo de soluciones tecnológicas para la implementación corporativa a nuevas áreas de mercado.

- Mejoré la calidad de la documentación funcional agregando el detalle técnico.
- Aumenté la cantidad de entregables a desarrollo de uno por mes a tres por mes.
- Implementé el diseño UX/UI mejorando la sección Look and Feel para toda documentación funcional.
- Mejoré el proceso de análisis y creación de documentación para el desarrollo.
- Incrementé la eficiencia del proceso de estimación de horas y recursos para las tareas asignadas. Lo que condujo a una constante entrega de resultados semanales cumpliendo expectativas y dando valor agregado a la solución.
- Colaboré en el desarrollo de soluciones en el marco de .NET diseñando la interfaz gráfica de los prototipos.
- Investigué, analicé y desarrollé Tools en el marco de la necesidad del cliente para cubrir áreas del negocio.
- Generé ideas y presenté pruebas de conceptos de tecnologías y su funcionamiento aplicado a los intereses del cliente.

	Stack Tecnológico								
C#	.NET	WPF	WinForm	GitHub	Draw.io	MS.Project	EA	TFS	Figma

Analista de Calidad con Automatización de Pruebas | NEC Argentina – TECNOSOFTWARE

01/2022 - 03/2023

Analista de Calidad dedicado a la certificación de soluciones por medio de la creación de planes de pruebas, reportes de errores y documentación de alcance.

- Implementé de forma eficiente el proceso de la automatización de pruebas funcionales. Lo que permitió un incremento en la Calidad de los entregables y en la cantidad de pruebas ejecutadas. Mejorando tambien el alcance de las pruebas de regresiones y de integración.
- Implementé por primera vez en el equipo la automatización de pruebas de API. Mejorando las pruebas de rendimiento.
- Desarrollé herramientas para mejorar el Testing. Permitiendo realizar pruebas que de otra forma no se podían lograr.

					'			<u> </u>	
Stack Tecnológico									
Python	Selenium	Pytest	pyAutogui	Cypress	Postman	JMeter	SoapUI	TestLink	Jira

Analista de Calidad | Telecom – Teleperformance

08/2016 - 01/2022

QA en soluciones internas mediante la aplicación de Shift Left Testing abarcando todo el ciclo de vida del software.

- Mejoré el proceso de pruebas implementando el análisis y revisión de documentación funcional y técnica.
- Mejoré los procesos de reporte y entrega de documentación por Release.
- Lideré equipos de Testing de forma exitosa consiguiendo reducir la cantidad de defectos encontrados en preproducción.
- Colaboré en el diseño y la implementación correcta de ambientes para Testing. Consiguiendo el aislamiento ideal para el proceso de pruebas.

EDUCACIÓN

Analista de Sistemas | Universidad Nacional de Tucumán

2010 - 2013

Diagramas de flujo. SDLC. Ciclo de vida de un bug. Análisis funcional. Metodologías Agiles. POO.